【裁判字號】    97,訴,2025
【裁判日期】    971128
【裁判案由】    毒品危害防制條例
【裁判全文】
臺灣臺北地方法院刑事判決              97年度訴字第2025號
公  訴  人  臺灣臺北地方法院檢察署檢察官
被      告  甲○○
上列被告因違反毒品危害防制條例案件，經檢察官提起公訴（九
十七年度撤緩偵字第一六九號），嗣因被告於本院準備程序中為
有罪之陳述，本院合議庭裁定改行簡式審判程序，並判決如下：
    主  文
甲○○施用第一級毒品，累犯，處有期徒刑捌月。扣案之第一級
毒品海洛因（毛重零點伍肆公克、淨重零點參參公克）沒收銷燬
之，扣案之注射針筒壹支及包裝上開海洛因之外包裝袋壹只均沒
收之。
    事  實
一、甲○○前因施用毒品案件，經依臺灣士林地方法院檢察署檢
    察官聲請臺灣士林地方法院先後二次裁定送觀察、勒戒後，
    均認無繼續施用毒品之傾向，由該署檢察官分別於民國九十
    年十二月二十八日以九十年度毒偵字第二００四號及九十二
    年一月二十四日以九十一年度毒偵字第一一七三、一二三六
    號為不起訴處分確定，並分別於九十年十二月二十八日及九
    十二年一月二十四日釋放出所；嗣於九十四年十二月二十八
    日，又因施用毒品案件，經臺灣士林地方法院以九十五年度
    簡字第二二一號判決處有期徒刑四月確定，於九十五年七月
    三十一日易科罰金執行完畢；詎其仍不知悔改，於前案觀察
    、勒戒執行完畢釋放後五年內，又基於施用第一級毒品海洛
    因及第二級毒品安非他命之犯意，於九十六年十二月八日晚
    間十一時十分許，駕駛車牌號碼ＤＺ—一九八八號自用小客
    車，停放在臺北市○○○路路旁時，以將第一級毒品海洛因
    及第二級毒品安非他命置入注射針筒內施打方式，同時施用
    第一級毒品海洛因及第二級毒品安非他命一次，嗣於同日晚
    間十一時四十分許，在臺北市○○○路、南京東路口，為警
    實施酒測勤務時查獲，並當場扣得第一級毒品海洛因一包（
    毛重零點五四公克、淨重零點三三公克）及其所有供施用毒
    品所用之注射針筒一支，而查知上情。本案原經臺灣臺北地
    方法院檢察署檢察官於九十七年二月二十日以九十六年度毒
    偵字第三九一六號為緩起訴處分確定，緩起訴期間二年，然
    因甲○○再於九十七年五月九日因施用毒品案件，經臺灣板
    橋地方法院以九十七年度訴字第二九二五號判決判處有期徒
    刑八月確定，而撤銷緩起訴處分。
二、案經臺北市政府警察局中山分局移送臺灣臺北地方法院檢察
    署檢察官偵查起訴。
    理  由
一、本案被告甲○○所犯係死刑、無期徒刑、最輕本刑為三年以
    上有期徒刑以外之罪，被告於行準備程序中就被訴事實為有
    罪之陳述，經法官告知簡式審判程序之旨，並聽取公訴人、
    被告之意見後，本院認為適宜由受命法官獨任進行簡式審判
    程序，而依刑事訴訟法第二百七十三條之一第一項規定，裁
    定改用簡式審判程序。
二、上前揭犯罪事實，業據被告於本院準備程序及審理時供認不
    諱，而被告遭查獲時所採得之尿液經送檢驗結果，確呈嗎啡
    及安非他命類陽性反應，此有臺灣尖端先進生技醫藥股份有
    限公司濫用藥物檢驗報告一件在卷可稽，並有第一級毒品海
    洛因一包（毛重零點五四公克、淨重零點三三公克）及其所
    有供施用毒品所用之注射針筒一支扣案可佐，堪信被告出於
    任意性之自白應與事實相符。茲查，被告前因施用毒品案件
    ，經二次觀察、勒戒後，均認無繼續施用毒品之傾向，由臺
    灣士林地方法院檢察署檢察官於九十年十二月二十八日以九
    十年度毒偵字第二００四號、九十二年一月二十四日以九十
    一年度毒偵字第一一七三、一二三六號為不起訴處分確定，
    並分別於九十年十二月二十八日、九十二年一月二十四日釋
    放出所。又因施用第二級毒品案件，由臺灣士林地方法院檢
    察署檢察官於九十五年三月二十一日以九十五年度毒偵字第
    一八五號提起公訴，經臺灣士林地方法院於九十五年六月二
    十三日以九十五年度簡字第二二一號判決處有期徒刑四月確
    定，於九十五年七月三十一日縮刑期滿執畢，有全國刑案資
    料查註紀錄表、全國施用毒品案件紀錄表、法務部全國檢察
    官線上查詢刑案人犯在監所最新資料報表、上開不起訴處分
    書及判決書各一件在卷可稽，被告顯於前案觀察、勒戒執行
    完畢釋放後五年內再犯施用毒品罪。是本件事證明確，被告
    犯行堪以認定。
二、按海洛因及安非他命分別係毒品危害防制條例第二條第二項
    第一、二款所稱之第一、二級毒品。是核被告所為，係犯毒
    品危害防制條例第十條第一、二項之施用第一、二級毒品罪
    。被告持有第一、二級毒品進而施用，其持有第一、二級毒
    品之低度行為，應為施用第一、二級毒品之高度行為所吸收
    ，不另論罪。被告以一施用行為，同時觸犯上開二罪名，為
    想像競合犯，應從一重之施用第一級毒品罪處斷。又查，被
    告前於九十四年十二月二十八日因施用毒品案件，經臺灣士
    林地方法院以九十五年度簡字第二二一號判決處有期徒刑四
    月確定，於九十五年七月三十一日易科罰金執行完畢，有臺
    灣高等法院被告前案紀錄表附卷可參，其於有期徒刑易科罰
    金執行完畢五年內，再故意犯本件有期徒刑以上之罪，應依
    刑法第四十七條第一項之規定論以累犯，並加重其刑。爰審
    酌被告有多次施用毒品之前科，素行不佳，經檢察官為緩起
    訴處分後，竟仍於緩起訴處分期間內再犯本案施用毒品之犯
    行，顯然毫無悔意，並有予較長時間隔離俾利其戒除毒品之
    必要，且斟酌其犯罪動機、手段、犯罪後坦承犯行，而施用
    毒品究屬戕害自己身心健康之行為等一切情狀，量處如主文
    所示之刑。扣案之第一級毒品海洛因（毛重零點五四公克、
    淨重零點三三公克），屬於查獲之第一級毒品，爰依毒品危
    害防制條例第十八條第一項前段沒收銷燬之。另扣案之注射
    針筒一支，為被告所有，供其施用毒品所用之物，而包裝上
    開第一級毒品海洛因之外包裝袋一只，係被告所有，用於包
    裹毒品，防止其裸露、潮濕，便於攜帶毒品，亦為供其施用
    毒品所用之物，業經被告陳明在卷，爰均依刑法第三十八條
    第一項第二款之規定沒收之。
據上論斷，應依刑事訴訟法第二百九十九條第一項前段、第二百
七十三條之一第一項，毒品危害防制條例第十條第一項、第二項
、第十八條第一項前段，刑法第十一條前段、第五十五條、第四
十七條第一項、第三十八條第一項第二款，判決如主文。
本案經檢察官徐則賢到庭執行職務。
中    華    民    國    97    年    11    月    28    日
                  刑事第十三庭法  官 郭顏毓
以上正本證明與原本無異。
如不服本判決，應於收受送達後10日內向本院提出上訴書狀，其
未敘述上訴之理由者並得於提起上訴後20日內向本院補提理由書
（均須按他造當事人之人數附繕本）。
                              書記官 潘文賢
中    華    民    國    97    年    12    月    1     日
附錄論罪科刑法條：
毒品危害防制條例第十條
施用第一級毒品者，處六月以上五年以下有期徒刑。
施用第二級毒品者，處三年以下有期徒刑。


司法院資訊處製作；財團法人民間司法改革基金會備份。
